

# Maurice Bijl

### **VAARDIGHEDEN**

MS OFFICE

PYTHON

R-STUDIO

POWERBI

JAVA

#### **INTERESSES**



REIZEN



**MUZIEK** 



ANALYTICS



**SNOWBOARDEN** 

#### **CONTACT**



+31 6 81 49 08 25



WWW.LINKEDIN.COM/IN/MAURICEBIJL



WWW.GITHUB.COM/MAURICE-BIJL



MAURICE8114@HOTMAIL.COM



BIZETPAD 1, 2324JP, LEIDEN



GEBOORTEDATUM & PLAATS: 04-12-1994, DIRKSLAND (NL)



## Over mij

Ik ben een young professional met een grote passie voor data en heb ervaring met kwantitatief onderzoek, (HR) analytics and machine learning (AI). Ik ben open, eerlijk en direct wat resulteert in een prettige samenwerking met anderen. Daarnaast leer ik snel door mijn leergierige houding.



# Opleidingen

2019-2020 MASTER DATA SCIENCE & SOCIETY

**TILBURG UNIVERSITY** 

Thesis: Recommender systems - Een onderzoek naar het combineren van traditionele collaborative filtering technieken met deep learning (AI)

2013-2017 BACHELOR BESTUURSKUNDE

**UNIVERSITEIT LEIDEN** 

Thesis: kwantitatief onderzoek naar het effect van het gebruik van prestatie-indicatoren door UWV op het creëren van gelijke kansen op de arbeidsmarkt

2007-2013 VWO (ECONOMIE EN MAATSCHAPPIJ)

WARTBURG COLLEGE GUIDO DE BRES, ROTTERDAM

Profielwerkstuk: De centralisatie van de Politie (regionale politie naar nationale politie)



# Ervaring

2018-2020 UWV - HR DATA ANALIST

HR Data Analist bij HRM-IV: Het ontwikkelen en implementeren van data gedreven strategische HR oplossingen zoals automated reporting, BI dashboards en ETL

2017-2018 UWV - TRAINEE

Trainee bij Portfoliobureau: Control op grote ICT projecten binnen UWV en het ontwikkelen van leer en ontwikkeltrajecten voor projectcontrollers

2016-2017 COOLBLUE - KLANTENSERVICE MEDEWERKER

Klanten adviseren en verwonderen, problemen oplossen, interne systemen verbeteren



#### Talen

**NEDERLANDS** 



ENGELS